【裁判字號】    97,上易,3231
【裁判日期】    971225
【裁判案由】    竊盜
【裁判全文】
臺灣高等法院刑事判決                97年度上易字第3231號
上  訴  人
即  被  告  乙○○
                    （現另案於臺灣臺北監獄士林分監執行中
上列上訴人因竊盜案件，不服臺灣士林地方法院97年度審易字第
210號，中華民國97年11月6日第一審判決（起訴案號：臺灣士林
地方法院檢察署97年度偵字第10945 號），提起上訴，本院判決
如下：
    主  文
上訴駁回。
    理  由
一、按依刑事訴訟法第350條、第361條、第362條、第367條規定
    ，不服地方法院之第一審判決而上訴者，須提出上訴書狀，
    並應敘述具體理由，為上訴必備之程式；其所提出之書狀未
    敘述上訴理由，或僅曾以言詞陳述上訴理由者，均應於上訴
    期間屆滿後20日內補提理由書於第一審法院。第一審法院經
    形式審查，認逾期未補提上訴理由者，應定期間先命補正；
    逾期未補正者，為上訴不合法律上之程式，應以裁定駁回。
    倘已提出上訴理由，但所提非屬具體理由者，則由第二審法
    院以上訴不合法律上之程式，判決駁回。而所謂具體理由，
    必係依據卷內既有訴訟資料或提出新事證，指摘或表明第一
    審判決有何採證認事、用法或量刑等足以影響判決本旨之不
    當或違法，而構成應予撤銷之具體事由，始克當之（例如：
    依憑證據法則具體指出所採證據何以不具證據能力，或依憑
    卷證資料，明確指出所為證據證明力之判斷如何違背經驗、
    論理法則）；倘僅泛言原判決認定事實錯誤、違背法令、量
    刑失之過重或輕縱，而未依上揭意旨指出具體事由，或形式
    上雖已指出具體事由，然該事由縱使屬實，亦不足以認為原
    判決有何不當或違法者（例如：對不具有調查必要性之證據
    ，法院未依聲請調查亦未說明理由，或援用證據不當，但除
    去該證據仍應為同一事實之認定），皆難謂係具體理由，俾
    與第二審上訴制度旨在請求第二審法院撤銷、變更第一審不
    當或違法之判決，以實現個案救濟之立法目的相契合，並節
    制濫行上訴（最高法院97年度台上字第892 號、97年度台上
    字第1402號、97年度台上字第5960號等判決意旨參照）。又
    原審法院對上訴書狀有無記載理由，為形式上之審查，認有
    欠缺，且未據上訴人自行補正者，固應定期間先命補正。然
    上訴理由是否具體，依96年7月4日刑事訴訟法第361 條修正
    理由之說明，屬第二審法院審查範圍，不在命補正之列。
二、本件原審依憑上訴人即被告乙○○之自白，及被害人甲○○
    於警詢時之指述，以及卷內贓物認領保管單、車輛協尋電腦
    輸入單、尋獲電腦輸入單、臺北市政府警察局北投分局呈報
    單、查獲現場照片、本院被告前案紀錄表等，認定上訴人曾
    犯竊盜罪，於97年3 月31日經臺灣士林地方法院以97年度士
    簡字第410號判決處有期徒刑8月，緩刑5年確定，復於97年7
    月18日，因犯2件竊盜案件，經上開法院分別以97 年度易字
    第1012號及97年度易字第1273號判決各處有期徒刑4 月確定
    （尚未執行完畢），猶不知悔改，竟意圖為自己不法之所有
    ，於97年8 月12日凌晨3、4時許，在臺北市○○區○○路91
    巷12號前，趁車主疏未取走機車鑰匙之際，竊取甲○○所有
    車牌號碼8HB─137號重型機車乙部，得手後供己代步之用。
    適用刑法第320條第1項規定，判處有期徒刑7 月。
三、被告上訴意旨略以：被告遭判處有期徒刑7 月，實屬過重。
    被告領有身心障礙手冊，被告家中為單親家庭，近況不佳，
    請鈞院斟酌上情，給予被告自新之機會，從輕量刑云云。核
    其所陳，並無一語提及原判決有何違法或不當，構成應予撤
    銷之具體理由，衡以上述規定及說明，顯非屬上訴第二審之
    具體理由。且關於刑之量定，係實體法上賦予法院得為自由
    裁量之事項，倘其量刑已以行為人之行為罪責為基礎，並斟
    酌刑法第57條各款所列情狀，在法定刑度內，酌量科刑，如
    無偏執一端，致明顯失出失入情形，上級審法院即不得單就
    量刑部分遽指為不當或違法。原判決就其刑之裁量，既已審
    酌上訴人年輕識淺，家庭不健全，又對機車好奇而為本件犯
    行，惟其犯後坦承犯行，態度良好，且其所竊取之機車價值
    非同其他汽車，及其品性、智識程度等一切情狀，認公訴人
    對被告求處有期徒刑1年稍嫌過重，而量處有期徒刑7月，以
    示警懲。原判決量刑時既已斟酌包含上訴人智識程度、家庭
    狀況及犯後態度在內等一切情狀，並以檢察官求刑過重而從
    輕量刑。上訴人倘仍不服，自應說明原判決關於此部分之論
    述有何違法或不當之處，乃竟空言泛稱原審量刑過重，請求
    就其智識程度、家庭狀況、犯後態度等再為審酌云云，尚不
    足以影響原判決之本旨，亦難謂係具體理由。綜上，被告不
    服原審判決提起上訴，並未提出合於刑事訴訟法第361條第1
    項規定之具體理由，其上訴不合法律上之程式，爰不經言詞
    辯論，予以駁回。
據上論結，應依刑事訴訟法第367條前段、第372條，判決如主文
。
中    華    民    國    97    年    12    月    25    日
                  刑事第十二庭審判長法  官  蔡永昌
                                    法  官  施俊堯
                                    法  官  蔡新毅
以上正本證明與原本無異。
不得上訴。
                                    書記官  楊秋鈴
中    華    民    國    97    年    12    月    25    日


司法院資訊處製作；財團法人民間司法改革基金會備份。
